臺灣新北地方法院民事裁定
111年度補字第2116號
原      告  劉天暖  
訴訟代理人  黃昱嘉律師
被      告  劉吳福妹

            劉錦華  

            劉麗華  

            劉淑涁  
            劉淑華  
            劉仁智  
            劉素貞  

            劉淑慧    住○○市○○區鎮○街000巷0弄00號0      
                    樓
上列當事人間請求不動產所有權移轉登記事件，原告起訴未據繳
納裁判費，本院裁定如下：
    主  文
原告應於收受本裁定送達之日起五日內補繳第一審裁判費新臺幣
參萬捌仟壹佰貳拾伍元，逾期未補正，即駁回原告之訴。
    理  由
一、按訴訟標的之價額，由法院核定；核定訴訟標的之價額，以
    起訴時之交易價額為準；無交易價額者，以原告就訴訟標的
    所有之利益為準；法院因核定訴訟標的之價額，得依職權調
    查證據，民事訴訟法第77條之1第1至3項定有明文。
二、查本件原告主張如附表之土地（下稱系爭土地）借名登記予
    被告等人之被繼承人劉天送名下，嗣劉天送死亡，兩造於民
    國111年7月18日簽訂同意書，被告等人允諾將系爭土地如附
    表所示應有部分的3分之2所有權返還原告。基此，類推適用
    民法委任之法律關係，依民法第541條第2項或民法第179條
    規定，請求被告將如附表所示系爭土地應有部分的3分之2移
    轉登記予原告，是本件訴訟標的應以原告主張其取得系爭土
    地之價額核定之。查系爭土地各部分土地面積、權利範圍及
    起訴時即民國111年1月之公告現值如附表所示。是本件被告
    等人就各土地之應有部分價值為新臺幣（下同）5,621,407
    元(計算式如附表所示)，則原告本件訴訟標的價額應核定為
　　3,747,605元（元以下四捨五入），是應徵第一審裁判費即
    為38,125元。茲依民事訴訟法第249條第1項但書規定，限原
    告於收受本裁定送達5日內補繳，逾期未繳，即駁回其訴，
    特此裁定。
中　　華　　民　　國　　111 　年　　12　　月　　19　　日
                  民事第五庭    法　官　曹惠玲
以上正本係照原本作成。
如不服本裁定關於核定訴訟標的價額部分，應於送達後10日內向
本院提出抗告狀，並繳納抗告費新臺幣1,000 元；其餘關於命補
繳裁判費部分，不得抗告。
中　　華　　民　　國　　111 　年　　12　　月　　19　　日
                                書記官  董怡彤
附表：（民國；新臺幣）　
編號 土地 面積 （平方公尺） 被告等人之權利範圍 111年土地公告現值 (元/平方公尺) 價額 （元，元以下四捨五入） 1 桃園市○○區○○段000000000號土地 22 18分之2 40,100 98,022 2 桃園市○○區○○段000000000號土地 22 6分之1 40,100 147,033 3 桃園市○○區○○段000000000號土地 620 6分之1 40,100 4,143,667 4 桃園市○○區○○段000000000地號土地 98 9600分之184 8,500 15,966 5 桃園市○○區○○段000000000地號土地 3,190 9600分之184 19,900 1,216,719 合計     5,621,407